臺灣彰化地方法院刑事判決　　　　　　　　　　　　九十三年度交簡上字第二二號
　　公　訴　人　臺灣彰化地方法院檢察署檢察官
　　上　訴　人
　　即　被　告　甲○○
右列上訴人因公共危險案件，不服本院彰化簡易庭九十三年度彰交簡字第二七八號中
華民國九十三年七月二十二日第一審簡易判決（聲請簡易判決處刑案號：臺灣彰化地
方法院檢察署九十三年度速偵字第三七九號）提起上訴，本院管轄之第二審合議庭判
決如左：
    主  文
上訴駁回。
    事  實
一、甲○○明知飲酒將導致意識不清、判斷力減退之副作用，無法安全操駕車輛，仍
    於民國（下同）九十三年七月十三日凌晨一時許，在彰化縣彰化市○○路○段某
    巷內小吃部與友人飲用清香高梁酒後，未待酒意消退意識清醒，即駕駛車號七Ｈ
    ─五六九三號自用小客車上路。而於同日凌晨一時四十五分許，其行經彰化縣彰
    化市○○路○段一六五巷時，為警當場查獲，並測得其吐氣酒精濃度值高達每公
    升零點八一毫克。
二、案經彰化縣警察局彰化分局報請臺灣彰化地方法院檢察署檢察官偵查後聲請簡易
    判決處刑。
    理  由
一、訊據上訴人即被告甲○○固不否認曾於上開時、地，飲酒後經警測試其呼氣中酒
    精濃度高達每公升零點八一毫克之事實，惟矢口否認有何酒後駕駛汽車之犯行。
    辯稱：伊於該日固與友人淺酌，惟酒後至停車地點時已深知不勝酒力，即電告友
    人曾秋滿請其至停車現場載伊將上開車輛駛回伊之居所，伊並未駕車，僅靜坐車
    上睡覺等候友人云云。惟查：被告右揭酒後駕駛汽車之犯罪事實，業據證人即查
    獲警員蘇威仁於本院審理時到庭證稱：「因為當時有兩部車子停在彰化市○○路
    ○段一六五號巷口，他們看到我們之後前面白色車子向前直行開走，後面被告開
    的自小客車向左彎準備行走中山路，大概約走十公尺左右，我們在他後面，因為
    該處失竊率很高，我們以為是竊案就把他攔下來盤查。」、「被告好像沒有說話
    ，但是我們聞到他有酒味，車子座位還有半瓶高梁酒。」、「當時被告是東向西
    行駛，伊等是西向東對向巡邏過來，伊等還未到時，白色車向前行，被告左轉進
    入一六五號旁的巷子，伊等才上前將被告攔下盤查。」、「被告雖有拿鑰匙給伊
    ，但那是機車及自小客車的鑰匙，小貨車的鑰匙還插在車上。」等語明確。觀之
    證人蘇威仁之證述，堪認被告確有酒後駕車之情形。雖被告以前詞置辯，然其於
    偵查時，已坦承當日係酒後駕車。且被告自承為警查獲當時，係坐在其所駕駛之
    自用小客車駕駛座上，如係等待友人到來開車載其回家，應係坐在客座等待，豈
    有坐在駕駛座等待之理，是其所辯，顯與常理不符。又查獲本案之警員即證人蘇
    威仁與被告素不相識，並無仇隙，衡情當無誣陷被告之理，其證言堪值採信。此
    外，復有酒駕測試觀察紀錄表、酒精測定紀錄表各一份在卷可稽。綜上所述，被
    告所辯顯係事後卸責之詞，自不足採。本件事證明確，被告犯行堪以認定。
二、核被告所為，係犯刑法第一百八十五條之三服用酒類，不能安全駕駛動力交通工
    具而駕駛罪。原審本同上開見解，適用刑法第一百八十五條之三、第四十一條第
    一項前段、罰金罰鍰提高標準條例第二條規定，量處被告拘役四十五日，並諭知
    易科罰金之折算標準，核其認事用法均無違誤，量刑亦屬妥適，被告上訴否認犯
    罪，為無理由，應予駁回。
據上論斷，應依刑事訴訟法第四百五十五條之一第一項、第三項、第三百六十八條，
判決如主文。
本案經檢察官乙○○到庭執行職務。
中      華      民      國    九十三    年      十      月    二十六    日
                                臺灣彰化地方法院刑事第一庭
                                    審判長法官  葉  榮  郎
                                    法      官  陳  秋  錦
                                    法      官  葛  永  輝
右正本證明與原本無異。
本判決不得上訴
                                    法院書記官  吳  金  良
中      華      民      國    九十三    年      十      月    二十六    日
